【裁判字號】    92,易,234
【裁判日期】    920630
【裁判案由】    竊盜
【裁判全文】
臺灣宜蘭地方法院刑事判決                          九十二年度易字第二三四號
    公  訴  人  臺灣宜蘭地方法院檢察署檢察官
    被      告  甲○○
右列被告因竊盜案件，經檢察官提起公訴（九十二年度偵字第一二五五號），本院判
決如左：
    主  文
甲○○竊盜，處有期徒刑肆月，如易科罰金以參佰元折算壹日。緩刑貳年。
    事  實
一、甲○○意圖為自己不法之所有，於民國（下同）九十一年三月十四日上午十時二
    十九分許，在宜蘭縣蘇澳鎮○○路蘇澳新站後方，竊取陳雲珠所有、由乙○○使
    用之車號ＧＡＭ〡０四０號、引擎號碼為四ＨＰ〡０六一五七０號黑色重機車一
    部，得手後，作為代步之用。嗣於九十二年一月十六日晚上友人吳松濱向甲○○
    借用上開機車騎用，於翌日（十七日）上午六時四十分許，為警在花蓮縣秀林鄉
    和仁火車站前發現吳松濱騎用之上開重機車未懸掛車牌，據吳松濱之供述始循線
    查獲上情。
二、案經花蓮縣警察局新城分局報請臺灣花蓮地方法院檢察署檢察官呈請臺灣高等法
    院檢察署檢察長令轉臺灣宜蘭地方法院檢察署檢察官偵查起訴。
    理  由
一、右揭事實，業據被告甲○○於本院審理中坦承不諱，核與被害人乙○○（車主陳
    雲珠之子）於警訊中供述情節相符，亦與證人吳松濱證述情節要相符合，且有失
    珠之子乙○○供述屬實，並有車輛竊盜、車牌失竊資料個別查詢報表〡查詢車輛
    認可資料一紙、拍攝被告竊得之機車照片四張及被害人乙○○領回失贓物所出具
    之贓物領據一紙在卷可稽。被告原於警訊及偵查中矢口否認涉有竊盜犯行，辯稱
    ：該機車是伊一位林姓朋友於九十一年四月底在蘇澳交給伊的，因伊在八十七年
    五月時，借新台幣（下同）一萬五千元予該名林姓朋友，但該林姓友人均未還款
    ，故伊於九十一年四月底向該林姓友人索討金錢時，林姓友人即將該機車交給伊
    抵債，該機車並非伊竊取的云云，惟被告無法供述該名林姓友人之全名、住址及
    聯絡方式，故是否確有該名林姓之人，已有可疑；又依被告所供：八十七年五月
    間，伊在南方澳路上碰到林姓朋友時，他說有急用，伊就借一萬五千元給他，但
    林姓朋友並未說借錢要做何用，也沒有說該如何與他聯絡，只說過幾天會來南方
    澳找伊還錢等語，然衡諸常情，一般人倘與該人並不熟稔，又不知如何與該人聯
    絡，鮮有可能輕易將錢借予對方，更何況係多達一萬五千元之金額；再者，被告
    又稱：林姓朋友交機車給伊是要抵債，當時機車沒有車牌，伊有問他，但他語焉
    不詳，伊趕時間，就沒有再追問，他也沒有給伊行照等語，則倘被告取得該機車
    真係為供抵債，怎可率然收受並無行照、又無車牌，致無法過戶之機車來供人抵
    銷高達一萬五千元之債務，是被告於警訊及偵查所辯，顯屬卸責之詞，不足採信
    。是本件事證明確，被告竊盜犯行堪以認定，應予依法論科。
二、核被告甲○○所為，係犯刑法第三百二十條第一項之普通竊盜罪。爰審酌被告因
    貪圖便利，竟以不法方法達到取得代步工具之目的，及對被害人造成損害之程度
    、犯罪之手段並非劇烈及竊得機車之價值，並其於犯罪後於本院審理中坦承犯行
    深知悔悟，態度良好，且與被害人達成和解並已賠償被害人之損害（有蘇澳鎮調
    解委員會調解書一紙在卷可稽）等一切情狀，量處如主文所示之刑，並諭知易科
    罰金之折算標準，以資懲儆。末查，被告前未曾受有期徒刑以上刑之宣告，有臺
    灣宜蘭地方院檢察署刑案資料查註記錄表及臺灣高等法院被告全國前案紀錄表各
    一件在卷可憑，且於本件犯行被發覺後即與被害人達成和解並賠償被害人之損害
    ，茲因一時失慮而罹刑典，經此偵審程序應已知警惕，本院認對其所宣告之刑以
    暫不執行為適當，爰併予宣告緩刑二年，以勵自新。
據上論斷，應依刑事訴訟法第二百九十九條第一項前段，刑法第三百二十條第一項、
第四十一條第一項、第七十四條第一款，罰金罰鍰提高標準條例第一條前段、第二條
，判決如主文。
本案經檢察官沈念祖到庭執行職務
中    華    民    國      九十二      年      六      月      三十      日
                                  臺灣宜蘭地方法院刑事第二庭
                                          法  官
右正本證明與原本無異。
如不服本判決，應於判決送達後十日內，向本院提出上訴狀。
                                          書記官
中    華    民    國      八十        年              月               日
附錄本案論罪科刑法條全文
刑法第三百二十條第一項：
意圖為自己或第三人不法之所有，而竊取他人之動產者為竊盜罪，處五年以下有期徒
刑、拘役或五百以下罰金。


司法院資訊處製作；財團法人民間司法改革基金會備份。
